# 商誉的计算

提问人：1123050994@ 时间：2020-04-05 08:05:24
请教陈版主
请问如果在第一次控股收购60%，后续还会陆续收购少数股东股权，那么在第一次控股收购的时候如何确定计算出完整的商誉？

回答人：chenyiwei
首先考虑第一次收购取得控制权的交易和后续收购少数股权是否构成一揽子交易。
如果不是一揽子交易，则仅就第一次交易中取得的60%股权计算商誉，后续收购少数股权不形成商誉，按权益性交易原则处理。
如果构成一揽子交易的，应进一步根据具体情况分析与企业合并相关的股权比例，据此确定应确认商誉的金额。
参考：《瑞华研究 2010 ～ 2019 汇编》之“问题3-2-52（如何区分一项收购少数股权的交易与企业合并是否存在关联，因而应当作为一个整体进行会计处理）”。